【裁判字號】    97,上訴,1550
【裁判日期】    971104
【裁判案由】    殺人等
【裁判全文】
臺灣高等法院高雄分院刑事判決        97年度上訴字第1550號
上  訴  人  臺灣高雄地方法院檢察署檢察官
上  訴  人
即  被  告  甲○○
指定辯護人  本院公設辯護人  李佩娟
上列上訴人因被告殺人等案件，不服臺灣高雄地方法院96年度重
訴字第108 號中華民國97年8 月15日第一審判決（起訴案號：臺
灣高雄地方法院檢察署96年度偵字第22956 、26624 號），提起
上訴，本院判決如下：
     主  文
原判決關於甲○○部分撤銷。
甲○○殺人，處有期徒刑拾貳年；扣案方美國SMITH & WESSON廠
口徑０．三五吋制式轉輪手槍壹支沒收。
     事  實
一、緣於甲○○於民國96年8 月7 日夜上11、12時許，與黃國峰
    、王永慶、蔡嘉榮（此3 人另由檢察官為不起訴處分）至高
    雄縣大寮鄉○○村○○○路205 之1 號之「酒舍卡拉OK」店
    內飲酒唱歌，稍晚甲○○之妻金美香亦帶兩名幼子前來參與
    ，及至翌日（8 月8 日）凌晨3 時30分許，因細故與鄰桌之
    段進民、丁○○、戊○○、唐建良、黃暐竣等人發生口角爭
    執，段進民及丁○○2 人因而不滿，分別丟擲酒杯及酒瓶洩
    憤，雙方繼而動手相互鬥毆。在此期間，黃暐竣由店外手持
    具殺傷力之仿美國SMITH ＆ WESSON 廠口徑0.357 吋制式轉
    輪手槍1 枝（內含具殺傷力之口徑0.38吋制式子彈6 顆）返
    回店內，朝對方射擊2 發，分別擊中黃國峰之喉部、左上臂
    ；及蔡嘉榮之左臀部（黃暐竣因遭槍擊死亡【詳後述】，另
    由檢察官為不起訴處分），甲○○見狀，恐黃暐竣繼續射擊
    ，同行友人與其妻及2 幼子將被波及，危及生命安全，乃奮
    不顧身，上前搶奪黃暐竣持有之手槍，詎甲○○搶下手槍後
    ，即奔出店外，黃暐竣隨即由後追出，欲奪回該手槍，此時
    甲○○應可持槍逃逸，其竟在持有該槍枝之優勢下，基於殺
    人之犯意，朝黃暐竣之腹部射擊1 槍，復見唐建良衝出店門
    外，瞬間再接續朝唐建良射擊1 槍，並趨前以槍托敲擊唐建
    良之頭部數下，致黃暐竣受有左腹部槍擊傷之傷害，經送醫
    急救後因左腹部遭槍擊造成腹腔內大量出血傷重不治死亡；
    唐建良則受有槍彈傷併大腸及左腎穿孔、左手臂穿刺傷及頭
    部撕裂傷等傷害，經送醫救治始悻免於難。嗣經警據報到場
    處理，當場扣得前開改造手槍1 枝、子彈2 顆及彈殼4 顆等
    物。
二、案經高雄縣政府警察局林園分局報請臺灣高雄地方法院檢察
    署檢察官偵察起訴。
     理  由
壹、證據能力部分：
一、按被告以外之人（包括證人、鑑定人、告訴人、被害人及共
    同被告等）於審判外之陳述，屬傳聞證據，依刑事訴訟法第
    159 條第1 項規定，應則上應無證據能力，本案被告以外之
    人丁○○、黃國峰、王永慶、段進民、唐建民、蔡嘉榮、金
    美香、姚賽群、閰明華、丙○○等人於警詢時之陳述，既經
    被告辯護人爭執係屬審判外之陳述，應無證據能力，本院審
    酌該等人或已於法院審理中作證，其等在警詢時之陳述，並
    無較可信之情況，或與案情並無關連，故本院認該等人在警
    詢時之陳述並無證據能力，不得採為被告犯罪之證據，至證
    人戊○○於警詢時曾為陳述，於原審審理時則未再依證人身
    分予以詰問，因其行方不明，經家人陳報為失蹤人口，業經
    其弟即證人丁○○陳明在卷，而其在警詢時之陳述，有任意
    性，並非強迫取供，客觀上有可信之特別情況，且為證明犯
    罪事實所必要，依刑事訴訟法第159 條之3 第3 款規定，本
    院認有證據能力。
二、除上開被告以外之人在警詢時之陳述被告辯護人爭執其證據
    能力外，本案卷內其餘各項證據，無論係傳聞證據、非傳聞
    證據，或法律規定例外之傳聞證據，檢察官、被告及其辯護
    人，於本院審理時均表示同意得作為證據，本院審酌該等證
    據作成及取得之過程均無不法，且與待證事實有關，依刑事
    訴訟法第159 條之5 第1 項規定，應認均有證據能力。
貳、實體部分：
一、訊據上訴人即被告甲○○對於前揭時、地與友人飲酒唱歌過
    程中，與鄰桌段進民等人發生口角爭執，進而相互鬥毆，及
    雙方鬥毆過程中，對方其中1 人即被害人黃暐竣持前述槍、
    彈朝己方射擊2 槍，分別擊中黃國峰之喉部、左上臂；及蔡
    嘉榮之左臀部等情，並不爭執，復經證人黃國峰、王永慶、
    蔡嘉榮於警詢及原審審理證述明確，且有高雄長庚醫院出具
    關於蔡嘉榮之診斷證明書；國軍高雄總醫院出具關於黃國峰
    之診斷證明書在卷可稽，此部分事實至堪認定。
二、前揭關於被告甲○○趨前搶奪黃暐竣手中之槍彈後，於店外
    ，黃暐竣腹部遭槍擊1 槍，唐建良亦遭槍擊1 槍，致黃暐竣
    受有左腹部槍擊傷之傷害，經送醫急救後因左腹部遭槍擊造
    成腹腔內大量出血傷重不治死亡；唐建良則受有槍彈傷併大
    腸及左腎穿孔、左手臂穿刺傷及頭部撕裂傷等傷害，經送醫
    救治始悻免於難等情，被告甲○○對此客觀事實亦不爭執，
    惟辯稱：伊與黃暐竣搶奪槍彈之際，黃暐竣手握槍把，伊握
    住槍管，黃暐竣並將槍口指向伊腹部位置，伊且聽到兩聲喀
    喀按板機之聲音，但未擊發，為免遭槍擊，伊乃將槍口推向
    右朝外，不知是槍枝走火或黃暐竣誤扣板機擊發，黃暐竣即
    倒地不起，槍枝掉落地上，伊及對方之人都要搶拾該掉落地
    上之手槍，因伊距離較近，槍枝被伊撿到，對方之人即攻擊
    毆打伊，伊乃舉起槍枝以槍托揮舞反擊防衛，可能因此槍枝
    走火擊中唐建良，伊並無殺人之犯意云云。被告辯護人則為
    被告辯護稱：被告搶下黃暐竣持有之手槍，只是不讓其再對
    他人射擊，被告應無非法持有手槍之意思，又黃暐竣、唐建
    良縱因被告上開行為死亡或受傷，被告亦係出於緊急避難或
    正當防衛，且防衛並未過當，被告之行為應屬不罰，再案發
    後，經內政部警政署刑事警察局（以下簡稱刑事警察局）鑑
    定被告左右手虎口處，均未檢檢出槍擊殘跡之特性金屬元素
    鋇、鉛、銻等成分，足見被告並無開槍之行為；又被告於案
    發後，已向警方自首，應有自首減刑之適用云云。
三、經查：
  (一)被害人黃暐竣因左腹部遭槍擊，造成腹腔內大量出血傷重不
    治死亡，經解剖後發現左腹部槍擊傷從左腹部經過左前腹膜
    、左側腸道、左髂窩、左恥骨後方至左臀部等情，業經檢察
    官督同法醫師相驗、解剖屬實，並製有相驗、解剖筆錄、法
    醫驗斷書、相驗屍體證明書、解剖報告書、鑑定報告書在卷
    足稽，黃暐竣係遭槍擊傷重死亡之事實堪予認定。
  (二)被告甲○○對於被害人黃暐竣因左腹部遭槍擊，造成腹腔內
    大量出血傷重不治死亡一情，雖不爭執，惟以前揭情詞置辯
    。然據證人戊○○於警詢時陳稱：「．．．雙方互拿椅子毆
    打，等他們打到外面發現甲○○持手槍要射擊黃暐竣與唐建
    良2 人，我口頭要他不要射擊，但甲○○還是朝他2 人射擊
    ．．．」、「．．．我看見甲○○在店門外手持手槍朝黃暐
    竣、唐建良2 人開槍，沒有看見雙方有拉扯動作」、「我看
    到甲○○拿槍指著黃暐竣，我有叫甲○○不要開槍，結果甲
    ○○向黃暐竣槍擊，第二槍是唐建良被甲○○槍擊」、「我
    只看見黃暐竣要搶甲○○手槍動作，還沒搶到槍時甲○○就
    開槍．．．」等語（見警一卷第27、30頁）；其亦於檢察官
    偵訊時具結證稱：「我出去時看到甲○○拿著槍比著黃暐竣
    ，黃暐竣要去搶他的槍，我躲在車邊，要他不要開槍，甲○
    ○還是開槍．．．」、「我看到是甲○○拿著槍比著黃暐竣
    ，不是甲○○不小心開槍打到黃暐竣」等語（見偵二卷第12
    頁），已與被告所辯槍搶時槍枝走火或黃暐竣誤扣扳機之說
    不符，雖證人即高雄縣政府警察局鑑識課巡官乙○○於本院
    審理時到庭證述稱：「槍枝在擊發的時候，撞針撞擊底火，
    火藥爆炸時會有氣體散出，裡面會有火藥含有之鉛、銻、鋇
    3 種元素，槍枝擊發時站在槍枝周圍的人，都有可能會被火
    藥爆炸時之氣體噴到，身上就會沾到鉛、銻、鋇等成分，而
    持槍射擊的人手的虎口一定會沾到鉛、銻、鋇，所以鑑識人
    員要證明槍是何人射擊，通常會檢驗虎口，被害人黃暐竣警
    方係於相驗屍體時予以採驗，被告則係警方對其詢問時始予
    以採驗」等語（見本院卷第60、61頁）；而高雄縣警察局鑑
    識課以碳膠鋁座黏取被告甲○○雙手虎口處、被害人黃暐竣
    雙手虎口處及所穿著上衣、牛仔褲拉鍊左上方疑似彈孔處周
    圍之採樣，經送請刑事警察局鑑定結果，其中被害人黃暐竣
    雙手虎口處及上衣、牛仔褲拉鍊左上方疑似彈孔處周圍，均
    檢出槍擊殘跡之特性金屬元素鋇、鉛、銻成分；而被告雙手
    虎口處則未檢出前揭槍擊殘跡之特性金屬元素成分，此有刑
    事警察局97年3 月3 日刑鑑字第0970017592號鑑定書在卷可
    證（見原審卷第170 頁），被告執此遽辯稱其並無開槍之行
    為，惟查被害人黃暐竣於被槍擊前，因與被告方面之人鬥毆
    後，即由店外取來上開槍枝朝對方射擊2 發，分別擊中黃國
    峰之喉部、左上臂及蔡嘉榮之左臀部，此為黃國峰、蔡嘉榮
    、王永慶及被告等人陳述在卷，並為檢察官於起訴所認定，
    則被害人黃暐竣於先前既已持手槍對他人射擊，揆諸上開證
    人乙○○之證述，被害人黃暐竣雙手虎口處檢出有鋇、銻、
    鉛等成分，自屬必然。又因黃暐竣腹部被射擊一槍，則彈孔
    處周圍之上衣、牛仔褲拉鍊左方檢出槍擊殘跡特性之鋇、銻
    、鉛等成分，同屬必然；上開警方鑑識人員僅以碳膠鋁座黏
    取被告雙手虎口，其他衣服等處並未黏取，此經證人乙○○
    證述在卷及前揭鑑定書載明，而被告雙手虎口雖未檢出上開
    金屬成分，然如被告手部如已清理過，亦有可能無法檢出之
    情，亦經證人乙○○證述明確，被害人黃暐竣當時已被射擊
    倒地，旋即被送醫急救不治死亡，其自不可能清理雙手虎口
    及腹部被射擊處之衣褲，反觀被告，既為活生生之人，當時
    又在下雨（下雨之情業據證人乙○○述明），自有可能清理
    擦拭雙手，亦有可能經雨水之沖刷，致前揭金屬元素無法留
    存，迨至其警方對其詢問時始予採驗，已經過一段時間，衡
    諸常情，被告亦有可能因如廁而清洗過雙手；又果如被告所
    辯，其係在與被害人黃暐竣互搶槍枝時，可能槍枝走火或被
    害人誤扣扳機，而造成不幸等語，然二人既均握槍拉扯，理
    應二人之雙手虎口均含有上開金屬元素留存，豈僅有被害人
    一人之雙手虎口留有上開金屬元素，綜上各情，被害人黃暐
    竣之雙手虎口及衣褲等處留有槍擊殘跡之鋇、鉛、銻等成分
    ，雖可證明其確有持槍射擊他人（黃國峰、蔡嘉榮），但不
    能因被告之雙手虎口未檢出有上開金屬元素殘跡，即認其並
    未持槍射擊，是上開鑑定書並不能為被告有利之證明，被告
    辯護人之辯解並不足取。
  (三)有關被害人唐建良於前述該店門口外因遭槍擊，而受有槍彈
    傷併大腸及左腎穿孔、左手臂穿刺傷及頭部撕裂傷等傷害一
    情，業經被害人唐建良於原審審理時指述明確，且有國軍高
    雄總醫院出具之診斷證明書在卷足憑，而被告甲○○對上開
    客觀事實亦不爭執，雖被告甲○○亦以前揭情詞抗辯。惟被
    告甲○○於警詢時陳稱：「．．．唐建良馬上撲上來搶槍，
    混亂中我手中的槍又擊發1 槍．．．」之語（見警一卷第3
    頁）；於檢察官偵訊時亦供述：「．．．唐建良又跑過來，
    我搶到槍後，他又撲向我，我就開槍打他，槍就又擊發1 槍
    ，因我不知他身上有沒有槍，我看他跑過來，我就轉身開了
    1 槍．．．」、「（為何又開槍打唐建良？）因我看黃暐竣
    倒地，看到唐建良又跑過來，我不知他們有幾支槍）之語（
    見偵二卷第7 頁），已與其上開所謂以槍托揮舞反擊防衛可
    能因此槍枝走火之抗辯不符；徵諸證人戊○○於警詢時陳稱
    ：「當時我跑出店外躲在車子旁，我看到甲○○拿槍指黃暐
    竣，我有叫甲○○不要開槍，結果甲○○向黃暐竣槍擊，第
    二槍是唐建良被甲○○槍擊」「我只看到黃暐竣要搶甲○○
    手槍動作，還沒有搶到槍時甲○○就開槍．．．」等語（見
    警一卷第30頁），於檢察官偵查中仍結證稱：「．．．我出
    去時看到甲○○拿著槍比著黃暐竣，黃暐竣要去搶他的槍，
    我躲在車邊，要他不要開槍，甲○○還是開槍，唐建良衝過
    去，甲○○又朝唐建良肚子開槍」等語（見偵二卷第12頁）
    ，證人丁○○於檢察官偵查中證稱：「．．．我看到甲○○
    拿槍朝唐建良腹部開一槍，當時黃暐竣已倒在地上，甲○○
    距唐建良二、三公尺遠．．．」等語（見偵二卷第14頁）於
    本院審理時更明確證稱：「伊沒有看到被告槍擊黃暐竣的情
    形，但伊從店內出來時有看到黃暐竣已經倒在地上，接就
    看到被告持槍對唐建良射擊，當時伊未看到唐建良有要搶槍
    的動作，但有看唐建良舉手要被告不要開槍，被告與唐建良
    之距離在5 步之內」等語（見本院卷第112 、113 頁），經
    核證人戊○○、丁○○之證述大致相符，且與被害人唐建良
    上開指述情節亦相一致；又被告甲○○於槍擊唐建良倒地後
    ，仍持槍托敲擊唐建良頭部之情，除據被害人唐建良於原審
    指陳明確，其頭部確有撕裂傷，亦有前開診斷證明書可參，
    是被告事後所辯上開情詞，應係諉責飾卸之詞，不足採信。
  (四)被告持以槍擊被害人黃暐竣、唐建良之槍、彈，經送請刑事
    警察局鑑定，結果認扣案手槍係仿造槍，為仿造美國 SMITH
    ＆ WESSON 廠口徑0.357 吋制式轉輪手槍製造，槍管內具六
    條左旋來復線，可供擊發同口徑制式子彈使用，認具殺傷力
    ；另扣案子彈2 顆，認均係口徑0.38吋制式子彈，經試射，
    均可擊發，認均具殺傷力；另扣案彈殼4 顆，認係已擊發之
    口徑0.38吋制式彈殼。送鑑槍枝與送鑑彈殼4 顆比對結果其
    特徵紋痕均相符合，認均係由該槍枝所擊發，有刑事警察局
    96 年10 月5 日刑鑑字第0960128518號槍彈鑑定書在卷可查
    （見偵二卷第64頁）。
  (五)辯護人雖另以被告搶奪槍枝係為防衛自己及他人生命，符合
    刑法第23條正當防衛、同法第24條緊急避難之規定，行為亦
    屬不罰，為被告辯護。惟被告甲○○於警詢及檢察官偵訊時
    已陳稱：「伊見黃暐竣在店內開槍後，即趨前搶槍，且於搶
    到槍後就往店外跑」等語（見警一卷第3 頁、偵二卷第7 頁
    ），且據證人丁○○於本院審理時證稱：「被告槍擊唐建良
    後，伊並無要趨前搶槍的動作，被告也舉槍對著伊，伊就跑
    掉」等語，按上開槍枝原由被害人黃暐竣持有，該槍為被告
    搶走後，黃暐竣欲奪回該槍，自有可能，然當時被告既已跑
    出店外，且其又有持槍之優勢，縱黃暐竣在後追趕，被告只
    需舉槍作勢，即能嚇阻，足見當時不法之侵害已然消失，被
    告事後持槍槍擊被害人黃暐竣、唐建良之行為，顯與刑法第
    23條、第24條之要件不符，辯護人上開辯護之詞，容屬誤會
    ，不予採認。
  (六)綜上所述，被告甲○○於雙方相互鬥毆之際，忽見被害人黃
    暐竣持槍射擊同行之黃國峰及蔡嘉榮受傷，即趨前將黃暐竣
    手中之槍枝搶下並跑出店門外，因見黃暐竣由後追出欲將槍
    枝搶回，即朝黃暐竣射擊一槍，黃暐竣倒地後，復見唐建良
    站在店門外，又朝唐建良射擊一槍，並以槍托敲擊唐建良頭
    部等情節，事實已經明確，足堪認定。被告先後持槍朝被害
    人黃暐竣、唐建良2 人身體射擊，顯見被告係基於殺人之犯
    意而為，至為明確。被告所辯是槍枝走火或是黃暐竣誤扣扳
    機，伊並無殺人之故意，且上述情事亦非其所能預見云云，
    核屬事後卸詞之責，殊不足採。
四、按未經許可持有手槍及未經許可持有子彈罪，只須未經主管
    機關許可，且無正當理由，而將手槍、子彈置於自己實力支
    配之下，罪即成立，至是否為自己持有，或持有時間之長短
    ，皆所不問（最高法院97年度臺上字第1451號判決參照）。
    被告甲○○雖係為免其友人及家人再遭黃暐竣槍擊，而將黃
    暐竣持有之槍枝奪下，然當時客觀上並無緊接避難及正當防
    衛之條件，被告竟對在後追趕之黃暐竣、唐建良射擊，依上
    開說明，應認被告有持有該槍枝之子彈之意思，是核被告搶
    下被害人黃暐竣手中之槍彈後，將之置於自己實力支配之下
    而未經許可持有之，係犯槍砲彈藥刀械管制條例第8 條第4
    項及同條例第12條第4 項之罪；另被告槍擊被害人黃暐竣左
    腹部，經送醫急救後因腹腔內大量出血傷重不治死亡；及槍
    擊被害人唐建良致其受有槍彈傷併大腸及左腎穿孔、左手臂
    穿刺傷及頭部撕裂傷等傷害，經送醫救治始悻免於難等犯行
    ，則分別係犯刑法第271 條第1 項殺人罪及同條第2 項、第
    1 項殺人未遂罪。被告所犯前述未經許可，持有可發射子彈
    之槍枝罪及未經許可，持有制式子彈罪，係一行為觸犯數罪
    名，為想像競合犯，應從一重之未經許可，持有可發射子彈
    之槍枝罪處斷。又被告於搶得槍枝後，即緊密的實施殺人行
    為，依一般社會通念，認應評價為一罪方符合刑罰公平原則
    ，如予數罪併罰，反有過度處罰之虞，與人民法律感情亦未
    契合，是於刑法牽連犯廢除後，適度擴張一行為概念，認此
    情形為一行為觸犯數罪名之想像競合犯，方屬適當（最高法
    院97年度臺上字第3706號判決參照），則被告所犯上開未經
    許可持有槍枝、殺人、殺人未遂三罪，應依想像競合犯從一
    重論以殺人罪。又被告及其辯護人雖以被告犯後即請其妻金
    美香向警方報案，並於現場等候警方到場處理，於警方到場
    後主動繳交槍械，客觀上已足認有向偵查機關自首之意思，
    合符自首之要件云云置辯，然查被告之妻跑到派出所，只是
    說他丈夫喝酒被人家開槍，警察就載她到現場，抵現場後，
    警察見被告持槍站在門口，喝令被告將槍丟下，被告即將槍
    丟下等情，業據證人即到場處理之警員劉明仁於本院審理時
    到庭證述綦詳（見本院卷第54至56頁），則金美香既未報稱
    被告係開槍射擊黃暐竣、唐建良之人，反說被告遭人開槍，
    自與自首之要件不符，被告及其辯護人主張被告係自首，並
    不足採。
五、原審就被告上開犯行予以論罪科刑，固非無見；然查被告所
    犯非法持有槍枝、殺人、殺人未遂三罪，係想像競合關係，
    應從一重論以殺人罪，已如前述，原審認係分別起意，犯意
    各別，應予分論併罰，尚有未洽；被告上訴，以其並無持有
    槍枝之意思，且縱有槍擊之行為，亦係基於緊急避難或正當
    防衛而為之，復合乎自首要件，指摘原判決未適用上開法律
    規定為不當，及檢察官循告訴人即被害人黃暐竣母親之聲請
    ，上訴意旨指摘原判決量刑太輕，雖均無理由，惟原判決此
    部分既有上開可議之處，即屬無可維持，應由本院將原判決
    被告甲○○部分撤銷。審酌被告並無前科，有臺灣高等法院
    被告前案紀錄表在卷為憑，本案純因被告與友人在前述店中
    飲酒，席間與鄰桌被害人黃暐竣等人發生口角進而相互鬥毆
    ，其間因被害人黃暐竣先持槍槍擊與被告同行之黃國峰、蔡
    嘉榮，被告為免同行之人再遭槍擊，即趨前將黃暐竣持有之
    槍枝奪下，並隨即跑出店外，然黃暐竣竟隨後追出欲將槍枝
    搶回，被告為免搶枝遭黃暐竣搶回，情急之下，先後朝被害
    人黃暐竣、唐建良射擊，而造成1 死1 傷之慘劇，然此情乃
    起因於被害人黃暐竣於雙方鬥毆過程中，持槍射擊被告同行
    之友人，被告為保護同行友人及在場之妻小所衍生之後果，
    本院審酌上開情由，及被告已與被害人唐建良和解，賠償唐
    建良新臺幣50萬元，有和解書影本乙份在卷足稽（見本院卷
    第31頁），被告為原住民，平日受僱於王永慶以「捉漏」為
    業，生活清苦，雖有意願與告訴人己○○和解，但於賠償唐
    建良後，現已無餘裕依告訴人己○○請求之數額達成和解等
    一切情狀，爰予科處有期徒刑12 年 ；扣案仿美國SMITH ＆
    WESSON口徑0.357 吋制式轉輪手槍壹枝，雖非被告所有，然
    該槍枝係公告查禁之違禁物，且係被告槍擊被害人黃暐竣、
    唐建良所用之物，應併予宣告沒收。至扣案之制式子彈2 顆
    已經試射，及擊發後所遺留之彈殼4 顆、彈頭2 顆，均已非
    違禁物，故不予宣告沒收。
六、原審同案被告段進民、丁○○、戊○○、唐建良部分，業經
    諭知公訴不受理確定，故不再論列。
據上論斷，應依刑事訴訟法第369 條第1 項前段、第364 條、第
299 第1 項前段，槍砲彈藥刀械管制條例第8 條第4 項、第12條
第4 項，刑法第11條、第271 條第1 項、第2 項、第55條、第38
條第1項第1款，判決如主文。
本案經檢察官李門騫到庭執行職務。
中    華    民    國    97    年    11    月    4     日
                  刑事第四庭    審判長法  官  蕭權閔
                                      法  官  吳進寶
                                      法  官  陳吉雄
以上正本證明與原本無異。
如不服本判決應於收受本判決後10日內向本院提出上訴書狀，其
未敘述上訴理由者，並得於提起上訴後10日內向本院補提理由書
狀（均須按他造當事人之人數附繕本）「切勿逕送上級法院」。
中    華    民    國    97    年    11    月    5     日
                                      書記官  郭蘭蕙
附錄  本判決論罪科刑法條：
槍砲彈藥刀械管制條例第8條第4項
未經許可，持有、寄藏或意圖販賣而陳列第1 項所列槍枝者，處
3 年以上10年以下有期徒刑，併科新臺幣700 萬元以下罰金。
槍砲彈藥刀械管制條例第12條第4項
未經許可，持有、寄藏或意圖販賣而陳列子彈者，處5 年以下有
期徒刑，併科新臺幣300 萬元以下罰金。
刑法第271條第1項、第2項
殺人者，處死刑、無期徒刑或 10 年以上有期徒刑。
前項之未遂犯罰之。
                                                  WFQ


司法院資訊處製作；財團法人民間司法改革基金會備份。
